【裁判字號】    90,易,285
【裁判日期】    900511
【裁判案由】    妨害婚姻
【裁判全文】
臺灣新竹地方法院刑事判決                            九十年度易字第二八五號
    公  訴  人  臺灣新竹地方法院檢察署檢察官
    被      告  丙○○
右列被告因妨害婚姻案件，經檢察官提起公訴（八十九年度偵字第六三三一號），本
院判決如左︰
    主      文
丙○○連續與有配偶之人相姦，處有期徒刑參月，如易科罰金，以參佰元折算壹日。
    事      實
一、丙○○明知甲○○（未據起訴）係有配偶之人，竟基於相姦之概括犯意，自民國
    （下同）八十八年九月起，至八十九年八月間止，連續在新竹市真善美汽車旅館
    等地，與甲○○相姦，其間並懷孕生子。嗣於八十九年十月下旬，因甲○○之妻
    乙○○發覺甲○○行跡有異，向其追問，甲○○始告以詳情。
二、案經乙○○訴請臺灣新竹地方法院檢察署檢察官偵查起訴。
    理      由
一、訊據被告丙○○坦承自八十八年十一月間起至八十九年五、六月間止有與甲○○
    發生性行為並生有一子，惟矢口否認有何妨害婚姻犯行，辯稱：伊原不知道甲○○已婚，直到伊於八十九年一月間懷孕，二、三個月後伊才知道甲○○有妻子，
    伊懷孕四、五個月的時候，甲○○有帶朋友到伊家裡，要伊把小孩拿掉，當時告
    訴人乙○○就已知道伊與甲○○間的事了云云。惟查，被告與甲○○交往之初，
    已明知甲○○係有配偶之人，二人迄八十九年八月間止，在被告住處或真善美賓
    館等地發生多次性行為，迄八十九年十月間，告訴人始發覺上情等情，業據證人
    甲○○迭於偵查及本院證述綦詳，核與告訴人自承其至八十九年十月初，因發現
    甲○○舉止有異，後跟蹤到東元醫院，與甲○○吵一架後甲○○才承認等語相符
    ，是被告辯稱告訴人在其懷孕二、三個月時已知悉上情云云，尚非有據。又被告
    係於新竹市○○路一六九號開設服飾店，證人甲○○在斜對面即同路一七二號販
    賣鹽酥雞，二人因此而結識等情，業據被告自承在卷，而告訴人夫婦係共同經營
    鹽酥雞，告訴人每日均會到店內幫忙，星期假日小孩也會前來等情，亦據告訴人
    及證人甲○○陳明在卷，以二家店相距咫尺，被告輕易可見告訴人店內情形，豈
    有不知甲○○為已婚之人之理？所辯顯悖於常情，不足採信。又證人許美珍於偵
    查中雖證稱：今（八十九）年三、四月間，那時是換季拍賣，丙○○打電話叫伊
    去她店裡買衣服，伊到時，甲○○與乙○○已在店裡，伊聽到他們三人在講孩子
    和把店收起來的事，雙方有爭執，他們走後，伊才問丙○○，伊和丙○○當天才
    知道甲○○有老婆，伊原以為甲○○和丙○○在生完才要結婚云云，然經檢察官
    就證人許美珍當日何時到達被告店裡乙節，隔離訊問被告與證人許美珍，證人許
    美珍證稱早上十一點多，快中午時云云，而被告則稱告訴人夫妻及許美珍均是下
    午前來等語，二人所陳時間顯有不符，足見證人許美珍上開所陳應係迴護被告之
    詞，不足採信。況被告自承其於八十九年五、六月仍有與甲○○有性行為，彼時
    被告早已知甲○○為有配偶之人，猶仍與之發生性行為，是其相姦犯行，應堪認
    定，自應依法論科。
二、核被告丙○○所為，係犯刑法第二百三十九條後段之相姦罪，應依同條前段之規
    定處斷。被告多次相姦犯行，時間密接且犯罪構成要件相同，顯係基於概括犯意
    所為，為連續犯，應依刑法第五十六條之規定論以一罪，並依法加重其刑。爰審
    酌被告僅因一時之情慾，影響告訴人婚姻之完滿，所生之危害品行、犯罪之動機
    、目的、犯罪後坦承部分犯行，及尚未與告訴人和解等一切情狀，量處如主文所
    示之刑，並諭知易科罰金之折算標準。又被告於行為後，刑法第四十一條業於九
    十年一月四日修正為「犯最重本刑五年以下有期徒刑以下之刑之罪，而受六月以
    下有期徒刑或拘役之宣告，因身體．教育．職業．家庭之關係或其他正當事由，
    執行顯有困難者，得以一元以下三元以下折算一日，易科罰金。但確因不執行所
    宣告之刑，難收矯正之效或難以維持法秩序者，不在此限」，並於同年月十日公
    佈施行，於同年月十二日生效，茲比較新舊法之規定，變更後之新法對被告並無
    不利，依刑法第二條第一項前段之規定，自應適用裁判時之新法，附此敘明。
據上論斷，應依刑事訴訟法第二百九十九條第一項前段、刑法第二百三十九條後段、
第五十六條、第二條第一項前段、第四十一條第一項前段，罰金罰鍰提高標準條例第
二條，決如主文。
本案經檢察官吳金棟到庭執行職務。
中      華      民      國    九十      年       五     月     十一     日
                                臺灣新竹地方法院刑事庭第二庭
                                    法  官  楊  明  箴
右正本證明與原本無異。
如不服本判決，應於判決送達後十日內向本院提出上訴狀( 應附繕本 )，上訴於
臺灣高等法院。
                                    書記官  陳  進  楷
中      華      民      國    九十      年       五     月     十六     日
附錄論罪科刑法條：刑法第二百三十九條。
有配偶而與人通姦者，處一年以下有期徒刑。其相姦者亦同。


司法院資訊處製作；財團法人民間司法改革基金會備份。
